

# Karsten Held SharePoint Spezialist C#/Web Entwickler Freiberufler

Karsten Held Rothenburger Straße 32 D-01099 DRESDEN

+49 176 70861679

karstenheld3@gmail.com

www.karstenheld.de

#### **Profil**

Ich bin ein erfahrener und engagierter Entwickler und erarbeite komplexe Business-Lösungen basierend auf Microsoft Office 365 und SharePoint. Wertvolle Erfahrungen besitze ich bei Datenintegrations- und plattformübergreifenden Projekten mit webbasierten APIs. Im Finanzwesen verfüge ich über tiefgreifendes Wissen zum Portfolio Monitoring und dem Handel von Aktien und Derivaten. Mein Fokus liegt auf der Erstellung von benutzerfreundlichen und performanten Business-Anwendungen. Als Excel-Profi erarbeite ich auch schnell und effektiv operativ einsetzbare Prototypen. Für erstklassige und moderne Lösungen setze ich plattformübergreifende Open Source Frameworks ein. Ich suche ab Sep. 2018 als Freiberufler nach Projekten im Bereich SharePoint, .NET und Web Entwicklung.

#### **Know-How**

- Umsetzung von mittleren bis grossen Intranet Lösungen mit Microsoft SharePoint
- Automatisierung von Businessprozessen
- Entwicklung für Intranets & Web
- Office 365 Apps & Add-Ins
- SharePoint Apps/WebParts
- WinForms, WPF, XAML
- Excel Tools & Prototypen
- HTML5, JavaScript, CSS3
- iOS/Android HTML5 Apps
- Bootstrap, Angular, KO
- Bloomberg/Reuters API

## Berufserfahrung



**SEP 2016 - JUN 2018** 

#### Freiberufliche Tätigkeit: SharePoint 2013 Lösungen und C#/.NET Entwicklung

- 2017 2018 SharePoint2013/Excel/Outlook Lösung für IT Security Self-Assessment (Abt. 192, ISSA)
   mit Reporting und Datenimport/-export für <u>Deutsche Post AG / DHDHL</u>, Bonn
- 2017 Backend Performance Optimierung (ASP.NET, C#, nHibernate, SQLServer) für API Automotive
- 2016 2017 SharePoint 2013 Entwicklung: Branding, UI/WebParts mit JSLink, Provider Hosted App (CSOM, ASP.NET, MVC5, SP Powershell) für <u>T-Systems</u> / <u>Telekom</u>, Bonn

JAN 2015 - AUG 2016

#### Freiberufliche Tätigkeit: SharePoint Intranet Projekte für M-Events, AUC, GEOMAGIC

- 2015 2016 Office 365 Einführung, Datenmigrations-/Integrationsprojekte mit SharePoint Online.
- 2016 Automatisiertes Onboarding kurzfristig Beschäftigter mit SharePoint, Dropbox, Excel Online
- 2015 2016 M-OnSite: Entwicklung einer mobilen App (iOS / Android) mit SharePoint Backend.
- 2015 Projektmanagement- und Abrechnungslösungen mit SharePoint Online (Listen, Workflows).

JAN 2013 - DEZ 2014

#### Freiberufliche Tätigkeit: Applikationsentwicklung

- Erstellung eines Excel-basierten Zeiterfassungs- und Projektmanagement-Tools für WhizzyTools.
- Entwicklung des <u>DesktopTracker</u> Monitoring-Tools mit Java/Vaadin für Avalain, Budapest.

JUL 2012 - DEZ 2012

#### Projektleiter bei Communardo Software GmbH, Dresden

Intranet-Lösungen mit SharePoint 2013 für <u>Axel Springer AG</u> und <u>Voestalpine Group</u>.

**NOV 2008 - MAI 2012** 

#### Freiberufliche Tätigkeit: Software Architektur, Web- und Add-In Entwicklung

■ 2008 - 2012 Web-Entwicklung und Softwaretools für Bencer, Shanghai und Osyon Gmbh, Berlin

JAN 2001 – AUG 2008

#### Entwickler, Junior Fonds-Manager, IT Abteilungsleiter bei Vescore Solutions AG

- 2006 2008 Entwicklung der zentralen Asset Management Infrastruktur (C#, VBA, Excel, Bloomberg)
- 2004 2006 Management von drei global investierenden Investment-Fonds (Value, Private Equity)
- 2001 2004 Entwicklung von Web-Apps und Tools (Java, Swing, C#, WinForms, SOAP)

MAR 2000 - DEC 2000

#### Software Developer at <u>Dr. Grob & Partner AG</u>, Winterthur

Entwurf und Prototyp eines Brücken- und Tunnel-Management-System (Visual Basic 6, ORACLE)

#### **Ausbildung**

MCP Examen 2013 – 2015

- Exam 331: Core Technologies for Microsoft SharePoint Server 2013
- Exam 486: Developing ASP.NET MVC Web Applications
- Exam 480: Programming in HTML5 with Javascript and CSS3
- Exam 488: Developing Microsoft SharePoint Server 2013 Core Solutions

OKT 1994 – FEB 2000 OKT 1997 – FEB 2000 SPRACHEN Diplom-Bauingenieur (Bauinformatik) an der <u>Bauhaus-University Weimar</u> Mediengestaltung an der <u>Bauhaus-University Weimar</u> ohne Abschluss Deutsch, Englisch, Ungarisch



# Karsten Held

Besuchen Sie <u>www.karstenheld.de</u> für eine detaillierte Liste der Projekte, Kunden und Arbeitsproben.

C# (VisualStudio) JavaScript Java VBA

Experte
Profi
Profi
Experte

MS Office Apps, VSTO, VBA MS SharePoint Bloomberg API MS SQL Server

Experte
Experte
Profi
Basis

HTML5, CSS3, MVC4 WPF, XAML Angular, Bootstrap WinForms

Profi	
Profi	
Profi	
Experte	

#### **Technologische Erfahrung**

# Programmiersprachen und Programmierumgebungen

- C#, VB.NET, VBA, Powershell
- Java
- JavaScript (EC6), Coffeescript
- Node.js
- Autolt, Lua

#### **Backend Technologien**

- JSON
- RESTful APIs
- OData, OAuth 2.0
- CORS
- SOAP Web Services

#### **Datenbanken**

- SQL Server, SQL Azure
- MySQL
- Cassandra
- MS Access
- Built.io

#### **Spezielle Backends & APIs**

- SharePoint REST/CSOM API
- SharePoint CAML
- Dropbox REST API (V2)
- Bloomberg COM API
- Reuters COM API
- Datastream SOAP API
- Built.io REST/JS API
- Google/Yahoo Finance REST

#### .NET Technologien & Konzepte

- WPF4, XAML
- WCF, WWF4
- ADO.NET, Entity Framework
- ASP.NET. MVC4
- Windows Forms, Web Forms
- Generics, LINQ, Encoding
- EntityFramework, nHibernate/Fluent

#### **UI Frameworks & Web Technologien**

- Microsoft MVC4 / AJAX / JQuery
- WPF/XAML, WinForms
- DOM, JQuery, AngularJS, Mithril
- HTML5, CSS3, Sass, Less, Compass, HAML
- SVG, Canvas, Web Components
- Bootstrap, Foundation
- Ionic / Supersonic
- Java Swing, Vaadin

#### **Entwicklungswerkzeuge**

- Git, TFS, SVN
- Maven, NPM, Bower
- NuGet, Chocolatey, Boxstarter
- Grunt, Gulp, JSHint
- NUnit, JUnit, Jasmine, Mocha
- Handlebars/Moustache
- ANTS, dotTrace, JProfiler
- ReSharper, .NET Reflector
- Chrome Dev Tools
- GenyMotion, Vagrant

# SharePoint Technologien & Konzepte

- SP & NINTEX Workflows
- SP 2013 REST API
- SP2013 CSOM, JSOM, SSOM
- ODATA, CAML, OAUTH
- SharePoint Powershell
- BCS, BDC, ECT, ACL
- WCM & ECM
- Azure ACS, App Security
- Remote Event Receiver
- KQL & FQL
- MMS API

#### **Programmierkonzeote**

- Promises, Callbacks, Events
- Modules, Closures, Hoisting
- Lambda Expressions

#### **Kryptografie**

- AES256, PBKDF2
- SHA256, HMAC
- Crypto.JS
- .NET/JAVA Cryptography

#### Qualitätsmanagement

- SCRUM, JIRA, Youtrack
- ITIL, ISO 9001

#### **Content Management Systeme**

DotNetNuke, Ghost, Joomla

## Dienstleistungen



#### **Applikationsentwicklung**

Applikationsentwurf und Implementierung in C#, JavaScript, WPF/XAML und WinForms. Office 365 Apps in der Cloud (Office365 App Model) und lokale Office-Lösungen mit VSTO/COM Add-Ins or VBA.



#### SharePoint Lösungen

Intranets und kollaborative Lösungen. Hybrid-Cloud Lösungen und Integration von externen Applikationen. Entwicklung von WebParts und Apps mit C# und JavaScript.



#### **Mobile Entwicklung**

Mobile Business Apps für iOS und Android unter Verwendung des AppGyver Frameworks mit HTML5/JS/Cordova. Apps können mit einem QR Code heruntergeladen werden.



#### Web Design & Entwicklung

Responsive Webseiten mit HTML5, JavaScript, CSS3, ASP.NET, MVC4, JQuery und Frameworks (Bootstrap, Foundation, Ember, Knockout, AngularJS). Gesamte grafische Umsetzung.